臺灣臺南地方法院刑事判決　　　　　　　　96年度易字第68號
公　訴　人　臺灣臺南地方法院檢察署檢察官
被　　　告　丙○○
　　　　　　　　　　（另案於臺灣臺南監獄臺南分監執行）
上列被告因竊盜案件，經檢察官提起公訴（九十五年度偵字第一
七九八０號），被告於本院準備程序進行中，先就被訴事實為有
罪之陳述，經本院合議庭裁定由受命法官獨任進行簡式審判程序
，判決如下：
    主  文
丙○○犯刑法第三百二十一條第一項第三款、第二款之竊盜罪，
累犯，處有期徒刑拾月；又犯刑法第三百二十一條第一項第三款
之竊盜罪，累犯，處有期徒刑拾月。應執行有期徒刑壹年肆月。
    事  實
一、丙○○前因竊盜及違反肅清煙毒條例案件，經本院先後於民
    國九十三年五月三日以九十三年度簡字第七九一號判決，及
    九十三年十二月十日以九十三年度訴字第七一六號判決，各
    判處有期徒刑三月、六月確定，並經定應執行有期徒刑八月
    ，甫於九十四年十月三十一日縮刑期滿執行完畢，仍不知悔
    改，因其平日沾染施用毒品惡習，缺錢購買毒品，竟意圖為
    自己不法之所有，於九十五年七月二十八日上午七時許，在
    甲○○位於臺南縣麻豆鎮麻口里五十號住處前，趁無人注意
    之際，翻越鐵欄杆門（起訴書誤載為圍牆，業經公訴檢察官
    當庭更正）進入屋內（侵入住宅部分，未據告訴），持甲○○置於客廳之尖鑽一支，毀壞該處房間門鎖之安全設備進入
    房間內，竊取甲○○所有之中油加油票面額新臺幣（下同）
    五十元及一百元各數張（合計面額約二千三百餘元）及剪刀
    一把後，隨即逃離現場，竊得之上開油票則供己加油使用。
二、丙○○另基於意圖為自己不法之所有，於九十五年七月三十
    日上午八時許，前往丁○○位於臺南縣麻豆鎮五十一號之住
    處，持上開竊得之剪刀一把進入屋內（侵入住宅部分，未據
    告訴），徒手竊取丁○○所有之筆記型電腦及電腦液晶螢幕
    各一台得逞，並將上開剪刀一把遺留在丁○○之屋內，即逃
    離現場，丙○○隨於不詳時、地，將竊得之筆記型電腦及電
    腦液晶螢幕各一臺，以二千元代價變賣予姓名年籍不詳綽號
    「阿弟」之男子，並經花費殆盡。
三、嗣甲○○、丁○○發現上開物品遭竊，遂報警究辦，經警在
    甲○○之上開住處內查扣前揭尖鑽一支（業經警發還甲○○
    ），並送驗比對出該尖鑽握把斑跡DNA與丙○○之DNA相符，
    且遺留在丁○○上址住處之剪刀一把（業經警發還甲○○）
    ，確係甲○○遭竊之財物，而循線查獲上情。
四、案經臺南縣警察局麻豆分局報請臺灣臺南地方法院檢察署檢
    察官偵查起訴。
    理  由
一、本案被告丙○○所犯刑法第三百二十一條第一項第二款、第
    三款之加重竊盜罪，並非死刑、無期徒刑或最輕本刑有期徒
    刑三年以上之罪，亦非高等法院管轄第一審案件，且於準備
    程序進行中，被告先就被訴事實為有罪之陳述（見本院卷第
    十八頁），經告知被告簡式審判程序之旨，並聽取檢察官、
    被告之意見後，本院合議庭裁定由受命法官進行簡式審判程
    序，是本案之證據調查，依刑事訴訟法第二百七十三條之二
    規定，不受同法第一百五十九條第一項、第一百六十一條之
    二、第一百六十一條之三、第一百六十三條之一及第一百六
    十四條至第一百七十條規定之限制，合先敘明。
二、上開犯罪事實，迭據被告於警詢、偵查及本院審理時坦承不
    諱，核與證人甲○○、丁○○於警詢、偵查中證述情節相符
    ，並有勘察採證同意書、證物清單、刑案現場勘察紀錄表各
    一紙、刑案現場照片十幀在卷可稽（見警卷第十一至十三、
    十九至二三頁），又扣案之尖鑽握把斑跡，經送驗比對結果
    ，認與被告DNA-STR型別相同，亦有臺南縣警察局九十五年
    十月十三日南縣警鑑字第０九五二二０一一二０號鑑驗書一
    紙在卷可參（見警卷第十頁），是被告上開自白，核與事實
    相符，堪以採信。本件事證已臻明確，被告犯行洵堪認定，
    自應依法論科。
三、按刑法第三百二十一條第一項第三款所規定之攜帶兇器竊盜
    罪，係以行為人攜帶兇器竊盜為其加重條件，此所謂兇器，
    其種類並無限制，凡客觀上足對人之生命、身體、安全構成
    威脅，具有危險性之兇器均屬之，且祇須行竊時攜帶此種具
    有危險性之兇器為已足，並不以攜帶之初有行兇之意圖為必
    要（最高法院七十九年台上字第五二五三號判例意旨參照）
    。查被告於事實一、二所示之竊盜犯行，分別攜帶之尖鑽、
    剪刀各一支，均係屬鐵製之金屬品，質地堅硬，有卷附照片
    可憑（見警卷第二十、二二頁），在客觀上已足以對人之生
    命、身體之安全造成威脅，自屬於兇器之一種；又按刑法第
    三百二十一條第一項第二款所稱之「其他安全設備」，係指
    除門扇牆垣以外，依通常觀念足認為防盜之一切設備而言。
    如電網、門鎖以及窗戶等是。至於已進入大門室內之住宅或
    建築物內部諸門，不論是房間門、廚房門、通往陽台之落地
    鋁製玻璃門，則應認為係「其他安全設備」（（73）廳刑一
    字第六０三號函覆臺灣高等法院參照）。查告訴人甲○○之
    房間門鎖係為防盜之設備，依上開說明，該房間門鎖自屬上
    開規定所稱之安全設備。是被告於事實一之竊盜犯行，核係
    犯刑法第三百二十一條第一項第三款、第二款之攜帶兇器、
    踰越門扇、毀壞安全設備竊盜罪，其於事實二之竊盜犯行，
    則係犯刑法第三百二十一條第一項第三款之攜帶兇器竊盜罪
    。又被告先後二次加重竊盜犯行，犯意各別，行為互殊，應
    予分論併罰。再被告有如事實欄所載之前案科刑及執行紀錄
    ，有卷附臺灣高等法院被告前案紀錄表可按，其受有期徒刑
    之執行完畢，五年以內故意再犯有期徒刑以上之罪，為累犯
    ，應依刑法第四十七條第一項規定加重其刑。爰審酌被告正
    值青壯之年，具有完全謀生能力，不思正當努力工作營生，
    竟因缺錢購買毒品，意圖不勞而獲，隨意竊取他人財物，毫
    無他人所有物之概念，兼衡其所竊得之財物價值不多及犯罪
    後坦承犯行等一切情狀，分別量處如主文所示之刑，並定應
    執行之刑。
據上論斷，應依刑事訴訟法第二百七十三條之一第一項、二百九
十九條第一項前段，刑法第三百二十一條第一項第二款、第三款
、第四十七條第一項、第五十一條第五款，刑法施行法第一條之
一第一項、第二項前段，判決如主文。
本案經檢察官乙○○到庭執行職務。
中　　華　　民　　國　　96　　年　　1 　　月　　31　　日
　　　　　　　　　刑事第三庭    法　官　張銘晃
以上正本證明與原本無異。
如不服本判決應於送達後10日內向本院提出上訴狀。
                                書記官  林憶梅
中　　華　　民　　國　　96　　年　　1 　　月　　31　　日
附錄本案論罪科刑法條全文：
刑法第321條
犯竊盜罪而有左列情形之一者，處 6 月以上、 5 年以下有期徒
刑：
一  於夜間侵入住宅或有人居住之建築物、船艦或隱匿其內而犯
    之者。
二  毀越門扇、牆垣或其他安全設備而犯之者。
三  攜帶兇器而犯之者。
四  結夥三人以上而犯之者。
五  乘火災、水災或其他災害之際而犯之者。
六  在車站或埠頭而犯之者。
前項之未遂犯罰之。
